臺灣臺南地方法院刑事判決
110年度交易字第673號
公  訴  人  臺灣臺南地方檢察署檢察官
被      告  方國濱


上列被告因過失傷害案件，經檢察官提起公訴（110年度偵字第1
2631號），本院判決如下：
    主  文
本件公訴不受理。
    理  由
一、公訴意旨如附件起訴書所載。
二、按告訴乃論之罪，告訴人於第一審辯論終結前得撤回其告訴
    ；又告訴經撤回者，應諭知不受理之判決，並得不經言詞辯
    論為之，刑事訴訟法第238條第1項、第303條第3款、第307
    條分別定有明文。告訴人黃玉美對被告方國濱提出告訴之過
    失傷害案件，檢察官認係觸犯刑法第284條前段之過失傷害
    罪，依同法第287條前段之規定，須告訴乃論，茲據告訴人
    具狀撤回告訴，有刑事撤回告訴狀1份可稽，依照首開說明
    ，本件爰不經言詞辯論，逕為諭知不受理之判決。
據上論斷，應依刑事訴訟法第303條第3款、第307條，判決如主
文。
中　　華　　民　　國　　110 　年　　9 　　月　　2 　　日
                  刑事第十三庭  法　官　陳威龍
以上正本證明與原本無異。
如不服本判決應於收受本判決後20日內向本院提出上訴書狀，並
應敘述具體理由。其未敘述上訴理由者，應於上訴期間屆滿後20
日內向本院補提理由書狀（均須按他造當事人之人數附繕本）「
切勿逕送上級法院」。 
　　　　　　　　　　　　　　　　書記官  楊琄琄
中　　華　　民　　國　　110 　年　　9 　　月　　2 　　日
【附件】
臺灣臺南地方檢察署檢察官起訴書
                                    110年度偵字第12631號
　　被　　　告　方國濱　男　31歲（民國00年0月00日生）
　　　　　　　　　　　　住宜蘭縣○○鎮○○○街000號
　　　　　　　　　　　　國民身分證統一編號：Z000000000號

上列被告因過失傷害案件，已經偵查終結，認應該提起公訴，茲
將犯罪事實及證據並所犯法條分敘如下：
　　　　犯罪事實
一、方國濱於民國109年12月13日13時0分，駕駛車牌號碼000-00
    00號自小客貨車，沿臺南市安平區安平路由西往東方向行駛
    ，行經該路段與安平路606巷之交岔路口處時，原應注意應
    遵守燈光號誌，而依當時為日間自然光線，天候晴，路面為
    乾燥無缺陷之柏油路面，無障礙物，視距良好，並無不能注
    意之情事，竟疏未注意遵守燈光號誌，即貿然闖越紅燈，此
    時適有黃玉美騎乘車牌號碼000─039號重機車，由北往南方
    向沿安平路606巷駛至上開路口，於左轉至安平路時閃避不
    及而與方國濱駕駛之車輛發生碰撞，黃玉美因而受有右胸挫
    傷、右腳踝擦挫傷之傷害。方國濱於肇事後犯罪未發覺前，
    主動向前往現場處理之警員陳明其係肇事者而自首並接受裁
    判。
二、案經黃玉美訴由臺南市政府警察局第四分局報告偵辦。
　　　　證據並所犯法條
一、被告方國濱於警詢中固坦承有與告訴人黃玉美於上開時地發
    生車禍，惟辯稱：我不清楚當時號誌燈變化云云，而上開犯
    罪事實，業據告訴人黃玉美於警詢中指訴明確，且有道路交
    通事故現場圖、道路交通事故調查報告表（一）（二）、現
    場及車損照片、診斷證明書、監視器及行車紀錄器錄影畫面
    截圖、監視器及行車紀錄器錄影檔案光碟1片附卷可稽，被
    告涉有上開過失傷害犯嫌，堪予認定。
二、核被告方國濱所為，係犯刑法第284條前段之過失傷害罪嫌
    。被告於肇事後犯罪未發覺前，主動向至現場處理之警員，
    陳明其係肇事者並接受詢問，有臺南市政府警察局第四分局
    交通分隊道路交通事故肇事人自首情形紀錄表在卷可參，為
    對未發覺之罪自首而接受裁判，均請依刑法第62條前段之規
    定，減輕其刑。
三、依刑事訴訟法第251條第1項提起公訴。
　　此　致
臺灣臺南地方法院
中　　華　　民　　國　 110　　年　  6 　　月　　28　　日
                              檢  察  官  江孟芝
本件正本證明與原本無異
告訴人接受本件不起訴處分書後，得於十日內以書狀敘述不服之
理由，經原檢察官向臺灣高等檢察署臺南檢察分署檢察長聲請再
議。
中　　華　　民　　國　 110　　年　  7 　　月　   1　　日
                              書  記  官  張書銘
所犯法條：
中華民國刑法第284條
因過失傷害人者，處 1 年以下有期徒刑、拘役或 10 萬元以下
罰金；致重傷者，處 3 年以下有期徒刑、拘役或 30 萬元以下
罰金。